【裁判字號】    89,易,915
【裁判日期】    890803
【裁判案由】    偽造文書
【裁判全文】
臺灣臺南地方法院刑事判決                          八十九年度易字第九一五號
    公  訴  人  臺灣台南地方法院檢察署檢察官
    被      告  甲○○
右列被告因偽造文書案件，經檢察官提起公訴 (八十九年度偵字第三三二九號)，本
院判決如左：
    主  文
甲○○偽造署押，足以生損害於公眾及他人，累犯，處有期徒刑肆月，如易科罰金，
以參佰元折算壹日。
台南市警察局第六分局警備隊民國八十九年三月四日訊問筆錄及口卡片二紙內之署押
參枚，均沒收。
    事  實
一、甲○○前因竊盜罪，經本院於民國八十七年十月二十七日以八十七年度易字第二
    八六二號刑事判決判處有期徒刑一年，甫於八十八年七月二十八日執行完畢，猶
    不知悔改，復於八十九年三月三日二十二時三十分許，在台南市○○路信棟廠房
    內，竊取謝憫羊所有之行動電話一具及長褲一條，旋為警查獲（被告涉及竊盜罪
    部分，另由檢察官偵查併辦）。甲○○於八十九年三月四日二時二十分許，在台
    南市警察局第六分局警備隊為警訊問時，為脫免刑責，竟冒名為其弟林展瑋應訊
    ，並基於偽造署押之犯意，於台南市警察局第六分局警備隊於八十九年三月四日
    訊問筆錄末及警察提出供其指認之口卡片二紙上，接續偽造「林展瑋」之署押共
    三枚，足以生損害於林展瑋及司法警察調查犯罪之正確性。嗣經警發現有異而調
    閱口卡比對，始知上情。
二、案經台南市警察局第六分局報告台灣台南地方法院檢察署檢察官偵查起訴。
    理  由
一、訊據被告甲○○固坦承於前開時地，先後於前開訊問筆錄末及二紙口卡上片偽簽
    「林展瑋」之署押共計三枚，惟矢口否認涉有偽造文書罪嫌，辯稱當時因吸食強
    力膠，神智不清，已達心神喪失情形云云。經查：(1)被告於前開時地，在警局訊
    問筆錄及警方提出之口卡片二紙上偽造「林展瑋」之署押等情，業據被告供承不
    諱，核與證人即當日為其製作筆錄之警員乙○○到庭結證屬實，並有前開筆錄一
    份及口卡二紙在卷可按，被告此部分之自白與事實相符，堪以採信。(2)訊據證人
    乙○○於本院調查證據時證稱：「當天我問筆錄時，被告的精神很好，看不出有
    異樣。」、「當天被告向高慶郎巡官講說他是林展瑋，他才去調口卡片給他指認
    。」、「做筆錄前我有再次以口卡片供其指認，被告自行在旁書寫。（口卡是本
    人無誤、林展瑋）」（參見本院八十九年六月二十二日訊問筆錄），並提出口卡
    片一紙為證，參以被告自承（你簽名時精神是否清醒？）「有一點意識清醒知道
    簽的是林展瑋。」（參見本院八十九年七月二十日審判筆錄），堪認證人所言屬
    實，被告於八十九年三月四日於台南市警察局第六分局警備隊應訊製作筆錄時，
    並無心神喪失之情形。被告所辯，不足採信。被告犯行明確，堪以認定。
二、核被告所為係犯刑法第二百十七條之第一項之偽造署押罪。又被告冒名應訊，雖
    先後於台南市警察局第六分局警備隊八十九年三月四日訊問筆錄末，及二紙口卡
    上，偽造「林展瑋」之署押共計三枚，惟其仍屬一犯意接續多次行為，侵害一個
    法益，為接續犯，屬單純一偽造署押罪。查被告前因竊盜罪，經本院以八十七年
    度易字第二八六二號判決判處有期徒刑一年，於八十八年七月二十八日執行完畢
    等情，有台灣高等法院被告全國前案紀錄表在卷可按。被告受有期徒刑之執行完
    畢後，五年以內再犯有期徒刑以上之罪，為累犯，依法加重其刑。公訴意旨雖僅
    就被告於前開訊問筆錄末偽造「林展瑋」署押部分為起訴，惟被告於二紙口卡上
    偽造「林展瑋」署押各一枚部分，與前開偽造署押部分為一罪，已如前述，本院
    自應就屬於單純一罪之被告於二口卡片上偽造署押各一枚部分予以審判。爰審酌
    被告為圖脫罪，冒名應訊，影響司法警察調查犯罪之正確性，犯罪後否認犯行之
    態度等一切情狀，量處如主文所示之刑，並定易科罰金之標準。又台南市警察局
    第六分局警備隊八十九年三月四日訊問筆錄末及口卡片二紙上「林展瑋」署押共
    計三枚，係被告所偽造，業據被告自承在卷，應依同法第二百十九條之規定，宣
    告沒收。
據上論斷，應依刑事訴訟法第二百九十九條第一項前段，刑法第二百十七條、第四十
七條、第四十一條、第二百十九條，罰金罰鍰提高標準條例第一條前段、第二條，判
決如主文。
本案經檢察官黃朝貴到庭執行職務
中      華      民      國    八十九    年      八      月      三      日
                                  臺灣臺南地方法院刑事第四庭
                                          法  官    張  意  聰
                                          法  官    張  麗  娟
                                          法  官    卓  穎  毓
右正本證明與原本無異。
如不服本判決，應於判決送達後十日內，向本院提出上訴狀。
                                          書記官    黃  子  起
中      華      民      國    八十九    年      八      月      五      日
附錄法條：
刑法第二百十七條第一項：
偽造印章、印文或署押，足以生損害於公眾或他人者，處三年以下有期徒刑。


司法院資訊處製作；財團法人民間司法改革基金會備份。
